Inventaris van het archief van het Nationaal Gerechtshof, 1802-1811
Nationaal Archief, Den Haag
Nationaal Gerechtshof
1802-1811
J23918
17.50 meter; 190 inventarisnummers.
Normale geschreven, getypte en gedrukte documenten, geen bijzondere handschriften.
Nationaal Archief, Den Haag
Nationaal Gerechtshof 1802-1811
Het Nationaal Gerechtshof volgde het Agentschap van Justitie op in 1802. Het archief is grotendeels chronologish geordend. Het bevat resoluties en adviezen met registers en notulen; ingekomen besluiten van diverse staatsorganen, colleges en ambtenaren; rekesten en brieven van gratie. Tevens zijn er een aantal gerechteljike stukken en nadere toegangen in de vorm van indices.
Archiefvorming
Geschiedenis van het archiefbeheer
De verwerving van het archief
Het archief is bij Koninklijk Besluit of ministeriële beschikking overgebracht.
2.01
Aanwijzingen voor de gebruiker
Openbaarheidsbeperkingen
Volledig openbaar.
Materiële beperkingen
Aanvraaginstructie
Openbare archiefstukken kunnen online worden aangevraagd en gereserveerd. U kunt dit ook via de terminals in de studiezaal van het Nationaal Archief doen. Om te kunnen reserveren dient u de volgende stappen te volgen:
U maakt een profiel aan op www.gahetna.nl, en logt vervolgens in
Via de archiefinventaris (alleen de beschrijvingen met rode nummers) selecteert u het gewenste archiefstuk door op de knop 'Reserveren' te klikken
In het volgende scherm geeft u aan op welke dag u het archiefstuk wilt inzien
Indien u zich bevindt in de studiezaal en een tafelnummer heeft ontvangen kunt u dit nummer vermelden. Als u geen tafelnummer heeft kunt u tafelnummer 777 laten staan
Vervolgens bevestigt u uw reservering door deze te versturen.
Verwant materiaal
Beschikbaarheid van kopieën
Beschrijving van de series en archiefbestanddelen
- Resoluties, notulen, 1
  - Resoluties genomen door het Nationaal Gerechtshof, minuten., 1802-1811; 1-5C; 8 portefeuilles
    - 1802 mrt. 1 - 1803 dec., 1
    - 1804 - 1805, 2
    - 1806, 3
    - 1807, 4
    - 1808, 5
    - 1809, 5A
    - 1810, 5B
    - 1811 jan. en feb., 5C
  - Registers van resoluties van het Nationaal Gerechtshof., 1802-1811; 6-18; 12 delen, 1 portefeuille
    Met index achter ieder deel.
    - 1802 mrt. 1 - dec., 6
    - 1803, 7
    - 1804, 8
    - 1805, 9
    - 1806, 10
    - 1807, 11
    - 1808 [deel 1], 12
    - 1808 [deel 2], 13
    - 1809 [deel 1], 14
    - 1809 [deel 2], 15
    - 1810 [deel 1], 16
    - 1810 [deel 2], 17
    - 1811 jan. en feb., 18
  - Minuut- en net-notulen met bijlagen van de vergadering van zevenentwintig leden (te weten: negen van het wetgevend lichaam, negen van het staatsbewind en negen van het Nationaal Gerechtshof) naar aanleiding van het eenhonderdvijftigste artikel der staatsregeling van het Bataafse volk, ter oplossing van het verschil tussen het staatsbewind en het Nationaal Gerechtshof, nopens het recht verstand van het veertigste artikel der staatsregeling met betrekking tot de bevoegdheid van het wetgevend lichaam ten opzichte van de begroting, gehouden in de Trèveszaal op het Binnenhof in Den Haag op 12 en 14 december 1804., 19; 1 portefeuille
- Adviezen, 2
  - Adviezen aan het staatsbewind en andere hoge colleges van Staat (later aan de koning en aan de algemeen stedehouder), minuten., 1802-1811; 20-33; 14 portefeuilles
    - 1802 mrt. 1 - dec., 20
    - 1803, 21
    - 1804, 22
    - 1805, 23
    - 1806, 24
    - 1807 jan. - juni, 25
    - 1807 juli - dec., 26
    - 1808 jan. - juni, 27
    - 1808 juli - dec., 28
    - 1809 jan. - juni, 29
    - 1809 juli - dec., 30
    - 1810 jan. - juli, 31
    - 1810 aug. - dec., 32
    - 1811 jan. en feb., 33
  - Adviezen, gearresteerd doch niet verzonden., 1811 feb.; 34; 1 portefeuille
  - Registers van adviezen aan het staatsbewind enz., 1802-1811; 35-47; 10 delen, 3 portefeuilles
    Op de rug getiteld: 'Missives'.
    - 1802 mrt. 1 - dec., 35
    - 1803, 36
    - 1804, 37
    - 1805, 38
    - 1806, 39
    - 1807, 40
    - 1808 jan. - juni, 41
    - 1808 juli - dec., 42
    - 1809 jan. - juni, 43
    - 1809 juli - dec., 44
    - 1810 jan. - juli, 45
    - 1810 aug. - dec., 46
    - 1811 jan. en feb., 47
  - Minuten van uitgaande brieven., 1802-1811; 48-52; 5 portefeuilles
    - 1802 - 1806, 48
    - 1807, 49
    - 1808, 50
    - 1809, 51
    - 1810 - 1811 feb., 52
  - Minuten van uitgaande brieven., 1802-1810; 53; 1 portefeuille
    Is niet duidelijk waarom deze stukken afzonderlijk zijn gehouden.
  - Registers van uitgaande brieven., 1802-1810; 54-58; 5 portefeuilles
    - 1802 mrt. - 1805, 54
    - 1806 - 1807, 55
    - 1808, 56
    - 1809, 57
    - 1810, 58
  - Register van afgezonden missives van het Hoog Nationaal Gerechtshof en het Keizerlijk Hooggerechtshof verzoekende advies op ingekomen rekesten., 1802-1810; 59; 1 portefeuille
- Ingekomen stukken, 3
  - Ingekomen besluiten van het staatsbewind., 1802-1805; 60-62; 3 portefeuilles
    - 1802 mrt. 1 - dec., 60
    - 1803, 61
    - 1804 - 1805 apr. 29, 62
  - Ingekomen besluiten van het staatsbewind met publicaties., 1802-1806; 63-67; 5 portefeuilles
    - 1802, 63
    - 1803, 64
    - 1804, 65
    - 1805, 66
    - 1806 tot juni 16, 67
  - Ingekomen besluiten van de koning met publicaties., 1807 jan. - aug. 10; 68; 1 portefeuille
  - Ingekomen besluiten van het wetgevend lichaam., 1802-1805; 69-71; 3 portefeuilles
    - 1802 mrt. 1 - dec., 69
    - 1803, 70
    - 1804 - 1805 apr. 29, 71
  - Ingekomen besluiten van Hun Hoog Mogenden., 1805-1806; 72-73; 2 portefeuilles
    - 1805 mei 1 - dec., 72
    - 1806 jan. 1 - juni 16, 73
  - Ingekomen besluiten van de koning en van de minister van Justitie en Politie., 1806-1811; 74-83; 10 portefeuilles
    - 1806 juni 12 - dec., 74
    - 1807 jan. - aug., 75
    - 1807 sep. - dec., 76
    - 1808 jan. - aug., 77
    - 1808 sep. - dec., 78
    - 1809 jan. - mei, 79
    - 1809 juni - sep., 80
    - 1809 okt. - dec., 81
    - 1810 jan. - apr., 82
    - 1810 mei - 1811 feb. 20 (Na juli 1810 van de prins Algemeen Stedehouder), 83
  - Ingekomen missiven van onderscheidene colleges en ambtenaren., 1802-1811; 84-124; 41 portefeuilles
    - 1802 mrt. - mei, 84
    - 1802 juni - aug., 85
    - 1802 sep. - okt., 86
    - 1802 nov. - dec., 87
    - 1803 jan. - juni, 88
    - 1803 juli - sep., 89
    - 1803 okt. - dec., 90
    - 1804 jan. - mrt., 91
    - 1804 apr. - aug., 92
    - 1804 sep. - dec., 93
    - 1805 jan. - juni, 94
    - 1805 juli - sep., 95
    - 1805 okt. - dec., 96
    - 1806 jan. - mrt., 97
    - 1806 apr. - juli, 98
    - 1806 aug., 99
    - 1806 sep., 100
    - 1806 okt., 101
    - 1806 nov., 102
    - 1806 dec., 103
    - 1807 jan. - feb., 104
    - 1807 mrt., 105
    - 1807 apr. - juli, 106
    - 1807 aug. - sep., 107
    - 1807 okt. - dec., 108
    - 1808 jan. - feb., 109
    - 1808 mrt. - apr., 110
    - 1808 mei, 111
    - 1808 juni - aug., 112
    - 1808 sep. - okt., 113
    - 1808 nov. - dec., 114
    - 1809 jan. - feb., 115
    - 1809 mrt., 116
    - 1809 apr. - mei, 117
    - 1809 juni, 118
    - 1809 aug., 119
    - 1809 sep. - okt., 120
    - 1809 nov. - dec., 121
    - 1810 jan. - mei, 122
    - 1810 juni - aug., 123
    - 1810 sep. - 1811 feb. 22, 124
  - Ingekomen stukken van verschillende autoriteiten., 1802-1811; 125; 1 portefeuille
    Het is niet duidelijk waarom deze afzonderlijk zijn gehouden.
  - Correspondentie met het Nationaal Syndicaat., 1802-1805; 126; 1 portefeuille
  - Rekesten ingekomen bij het Nationaal Gerechtshof., 1802-1811; 127-130; 4 portefeuilles
    - 1802 - 1804, 127
    - 1805 - 1808, 128
    - 1809, 129
    - 1810 - 1811 jan. 31, 130
  - Rekesten om mandement van reformatie., 1802, 1809; 131; 1 portefeuille
  - Rekesten om mandement van reformatie betreffende koloniale aangelegenheden., 1803, 1805; 132; 1 portefeuille
  - Rekesten om mandement van appèl., 1802-1810; 133; 1 portefeuille
  - Rekesten om mandement van appèl betreffende koloniale aangelegenheden., 1803-1804; 134; 1 portefeuille
  - Rekesten om mandement van rauwactie., 1802-1803, 1806; 135; 1 portefeuille
  - Rekesten om mandement van desertie., 1807-1808; 136; 1 portefeuille
  - Rekesten om mandement om actie te institueren., 1802; 137; 1 portefeuille
  - Rekesten om mandement van anticipatie., 1808-1810; 138; 1 portefeuille
  - Rekesten om mandement van willig decreet met de clausule van edicte., 1809; 139; 1 portefeuille
  - Rekesten om mandement van tuigen en commissie op commissarissen., 1809; 140; 1 portefeuille
  - Geregistreerde brieven van gratie. 27 augustus 1802 - 8 maart 1808 Lijsten der rekesten om gratie. 1806-1810 Lijst van de zaken welke bij de dissolvering van het Keizerlijk Hooggerechtshof in Holland onafgedaan zijn gebleven., 1802-1810 en ongedateerd; 141; 1 portefeuille
- Gerechtelijke stukken, 4
  - Ordinaris-rol van het Nationaal Gerechtshof., 1802 mrt. 31 - 1811 feb. 18; 142; 1 portefeuille
  - Sententies: - minuten van sententies in appèl van 25 augustus 1802 - 27 februari 1811 - register van civiele sententies in appèl van 25 augustus 1802 - 28 januari 1811 - register van criminele sententies (ook enkele minuten) - korte aantekeningen betreffende afgedane civiele processen., 1802-1811; 143; 1 portefeuille
  - Stukken rakende het officie van de procureur-generaal., 1802-1810; 144-145; 2 portefeuilles
    - 1802 mrt. - 1804, 144
    - 1805 - 1810, 145
  - Rol van de procureur-generaal., 1804, 1806, 1810; 146; 1 portefeuille
  - Conclusies., 1802-1811; 147-147A; 2 portefeuilles
    - 1802 - 1807, 147
    - 1808 - 1811, 147A
  - Procuraties., 1802-1811; 148; 1 portefeuille
  - Procuraties voor commissarissen van dit hof gepasseerd., 1805-1810; 149; 1 portefeuille
  - Gesloten verbalen (willige condemnaties op overeenkomsten en contracten)., 1802-1810; 150; 1 portefeuille
  - Verbalen inzake uit de raad, griffier, adjunct- en procuraties ter griffie gedeponeerd., 1803-1811; 151; 1 portefeuille
  - Mandementen in civiele zaken., 1802-1810; 152; 1 portefeuille
    Bijgevoegd zijn 'intimatiën' 1802-1810, afkomstig uit archief Hoge Raad, 3.03.02, inv.nr. 398.
  - Mandementen in criminele zaken., 1804, 1806; 153; 1 portefeuille
  - Besloten missiven in cas van maintenu., 1805; 154; 1 portefeuille
  - Presentaties., 1802-1811; 155-156; 2 portefeuilles
    - 1802 mrt. 31 - 1807, 155
    - 1808 - 1811 feb. 25, 156
      Hierin ook criminele rol.
  - Diligent-verklaringen wegens de prosecutie van appèls., 1804-1806; 157; 1 portefeuille
  - Berichten in judiciële zaken., 1802-1810; 158; 1 portefeuille
  - Stukken betreffende zaken afgedaan op speciale autorisatie van de koning., 1807-1810; 159; 1 portefeuille
  - Stukken betreffende revisies van vonnissen in Oost-Friesland gewezen., 1808-1809; 160; 1 portefeuille
  - Lijsten van geordonneerde pleidooien, 1802-1811. Lijsten van zaken niet in de notulen voorkomend op welke declinatoire dispositie is gevallen, 1803-1810. Lijsten van rekesten welke buiten deliberatie zijn gehouden, 1805-1809. Lijsten van appointementen tot wisseling, 1808-1811. Aantekening van de ontvangst der boeten van provocatie in koloniale zaken, 1803-1805., 161; 1 portefeuille
  - Financiële stukken., 1802-1807; 162; 1 portefeuille
  - Declaraties van kosten., 1804, 1809 - 1810; 163; 1 portefeuille
  - Akten van cautie voor de kamerbewaarders en exploiteurs., 1802-1809; 164; 1 portefeuille
  - Register getiteld 'Personeel' bevattende de namen en datum van benoeming van: presidenten, raden, leden van het syndicaat, procureurs-generaal, griffiers, substituut-griffiers, advocaten, procureurs, commiezen, klerken van de griffier, klerken van de substituut-griffier, kamerbewaarders, exploiteurs, boden, drossaards, dienaars., ongedateerd; 165; 1 deel
  - Register van commissies voor de presidenten, raden, procureurs-generaal, griffiers en substituut-griffiers, 1802-1808. Register der akten van aanstelling van advocaten, procureurs, commiezen, klerken, kamerbewaarders, exploiteurs, drosten, boden, conciërges en dienaars van de justitie, 1802-1810., 166; 1 portefeuille
  - Register met formulieren van akten van aanstelling., ongedateerd; 167; 1 deel
  - Register met formulieren van eed., ongedateerd; 168; 1 deel
  - Register met formulieren tot het opmaken en extenderen van de sententies., ongedateerd; 169; 1 portefeuille
  - Lijsten van de commissarissen ter rolle - en rekestkamer van het Nationaal Gerechtshof, 1802-1810. Lijst wegens de touren in het waarnemen der rolle- en rekestkamer in de zomervakantie, 1803-1810., 170; 1 portefeuille
  - Comparitieboekje., 1802 mrt. 25 - 1811 feb. 22; 171; 1 deel
  - Register van gelichte processtukken., 1802-1811; 172; 1 deel
  - Aantekening der stukken uitgegeven uit het archief van het Nationaal Hooggerechtshof., 1806-1811; 173; 1 deel
  - Gedrukte reglementen voor ambtenaren en bedienden., ongedateerd; 174; 1 portefeuille
- Toegangen, 5
  - Indices., 1802-1809; 175-178; 4 delen
    Zie ook inv.nrs. 6-18.
    - 1802 mrt. - 1803 dec., 175
    - 1804 - 1805, 176
    - 1806 - 1807, 177
    - 1808 - 1809, 178
  - Expeditieboek., 1802 aug. - 1811; 179; 1 portefeuille
  - Lijst der afgezonden commissorialen., 1809 sep. 28 - 1811 feb. 12; 180; 1 portefeuille
- Processtukken betreffende met name genoemde personen, 6
  - Stukken ter zake een beklag van mr. J.C. Clement, baljuw van Middelburg, ten opzichte van ongeregeldheden in de criminele procedures door president en raden van de stad Middelburg, tegen Isaac van Waayenburg en anderen gevoerd; Rekest van mr. J.C. Clement, notulen 24 augustus 1802, gehouden voor vervallen, notulen 20 januari 1804., 1802-1804; 181; 1 doos
  - - Stukken inzake Maria Symonsdr. van Son, weduwe en boedelhoudster van wijlen Symon Adriaansz. van Son, wonende onder Raamsdonk, contra P. van Aalburg, rentmeester der domeinen van Geertruidenberg (Ordinaris rol 23 januari 1804, 3 november 1806) - Stukken inzake het gemeentebestuur van Oeffelt, als interveniërende en de zaak aannemende voor Leendert Krol c.s. contra het bureau centraal over de armengoederen van het kanton Cranenburg als interveniërende en de zaak waarnemend voor de kerkenraad der gereformeerde gemeente, geadministreerd hebbende de diaconie armen te Gennep (notulen 28 januari 1806) - Stukken inzake Hermanus Timmer, wonende te Gameren, gedaagde bij mandement in cas van relief d'appèl, contra J. Ganderheyden c.s. zeggen te zijn erfgenamen van wijlen A. Quick (ordinaris rol 1 september, 19 oktober, 26 oktober, 16 november 1807), 1804-1807; 182; 1 doos
  - - Stukken rakende een verzoek van Willem Coene Knipschaar aan de minister van Justitie en Politie en door deze gesteld in handen van het Hooggerechtshof, vragende absolutie van een criminele sententie van het hof van Justitie over het departement Holland van 22 december 1809, of brieven van gratie en zo die hem niet mochten volgen, zijn verzoek als niet gedaan te beschouwen, om niet verstoken te zijn van zijn recht van appèl voor dit hof (advies declinatoir, notulen 27 augustus 1810). - Stukken inzake Philip Theodoor Fuchs te Amsterdam negociërende onder de firma Wijdscheden en Peuchen impetrant om mandement in cas relief d'appèl contra mr. Daniel Deutz, substituut fiscaal der convooyen en licenten te Amsterdam, gedaagde (aangebracht ter rolle 19 december 1808). - Stukken inzake Herman Jan Tenking c.s. wonende te Winterswijk, impetranten van mandement van appèl met de clausule van relief, contra mr. A.A. Roukens, momboir in Gelderland, gedaagde (ordinaris rol 27 juni 1808)., 1808-1810; 183; 1 doos
- Overig, 7
  - Ontvangstbewijzen, afgegeven aan het Nationaal Gerechtshof door verschillende autoriteiten, voor stukken uit de griffie van genoemd gerechtshof ontvangen d.d. 1802, 1804-1806, 1808-1809., 1802-1809; 184; 1 portefeuille
  - Bijlagen behorende bij missiven van het Hof van Justitie over het voormalig departement Holland aan het Hoog Nationaal Gerechtshof (27 juli en 18 december 1809), bevattende tabellen van geconfineerden in de tucht- of andere gevangenhuizen, binnen het voormalig departement Holland., 185; 1 portefeuille
  - Tabellen van geconfineerden in de tucht- en andere gevangenhuizen in Zeeland, Brabant, Drenthe, Groningen, Overijssel, Oost-Friesland, in het tuchthuis te Utrecht, idem Utrecht en Leeuwarden, Gelderland, door de Raad van Judicature, de landdrosten van Maasland, Brabant en Friesland, van geconfineerde militairen. Lijsten van rekesten om ontslag of afslag van confinement, door de geconfineerden verzocht aan de koning, en om advies gezonden aan het Hoog Nationaal Gerechtshof. Lijst van geconfineerden veroordeeld door het gerechtshof van Gelderland en daaronder ressorterende rechtbanken, aan wie volgens oordeel van dit gerechtshof ontslag of afslag, idem aan wie zulks niet kan worden verleend, ter voldoening aan een aanschrijving van het Hoog Nationaal Gerechtshof d.d. 26 mei 1809 ingezonden., 1809 en ongedateerd; 186; 1 portefeuille